---
title: "PECL 1"
author: "Rubén Pérez Ortiz"
date: "3 de febrero de 2018"
output:
  word_document: default
  pdf_document: default
---

```{r setup, include=FALSE}
knitr::opts_chunk$set(echo = TRUE)
```

## Satelites

Satelites Menores de Urano, que hemos utilizado en la descripcion teórica del tema.
En texto plano, txt. Obteniendo los valores de las mismas magnitudes cuyo valor hemos calculado de forma manual

```
```
```{r}
#Cargamos datos de un fichero de texto plano
data <- read.table("satelites.txt",header = TRUE)
radios<-data[,2]

#Media
mean(radios)

#Mediana
median(radios)

#Desviacion tipica
sd(radios)

#Rango Intercuartil
IQR(radios)

#Cuartiles

#Primer Cuartil
quantile(radios,.25)

#Segundo Cuartil
quantile(radios,.50)

#Tercer Cuartil
quantile(radios,.75)

#Percentiles

for (i in 1:99){
  cat(paste("Percentil ", i," =>"))
  cat(quantile(radios,i/100))
  cat("\n")
}

#Deciles
for (i in 1:10){
  cat(paste("Percentil ", i," =>"))
  cat(quantile(radios,i/10))
  cat("\n")
}

#Calcula la moda
library(modeest)
mfv(radios)
```

## Coches

Fichero con datos de automoviles en spss,con su consumo en mpg (millas 
por galón), cilindrada, aceleración, año de fabricación modelo...
Obteniendo los valores de las mismas magnitudes que hemos visto en teoria.

```{r}
library(foreign)
#Cargamos datos de un fichero de spss
data2<- read.spss("cardata.sav",use.value.labels=TRUE, max.value.labels=TRUE, to.data.frame=TRUE) 

#Tomamos solo la magnitud de consumo en mpg
consumo <- data2[,1]

#Eliminamos los datos NA para el estudio estadistico
consumoTratado =na.omit(consumo)

#Media
mean(consumoTratado)

#Mediana
median(consumoTratado)

#Desviacion tipica
sd(consumoTratado)

#Rango Intercuartil
IQR(consumoTratado)

#Cuartiles

#Primer Cuartil
quantile(consumoTratado,.25)

#Segundo Cuartil
quantile(consumoTratado,.50)

#Tercer Cuartil
quantile(consumoTratado,.75)

#Percentiles
for (i in 1:99){
  cat("Percentil ", i ," => ")
  cat(quantile(consumoTratado,i/100),"\n")
}

#Deciles
for (i in 1:10){
  cat("Decil ", i ," => ")
  cat(quantile(consumoTratado,i/10),"\n")
}

#Calcula la moda
library(modeest)
mfv(consumoTratado)
```

